# 是否认定股东出资不实

提问人：胖胖彤 时间：2012-12-19 16:14:57
2011 年，B公司股东以B公司股权向A公司增资，增资后，B公司成为A公司的子公司。 增资时，B公司股权评估报告中：土地是集体土地，并有当地政府承诺协助办理土地使用证。 因此B公司房屋建筑按自有房产进行评估。 现在情况：B公司的房屋建筑被认定非法建筑被拆除，并未取得补偿。 今年审计时发现这种情况，是否认定B公司的股东出资不实？

回答人：chenyiwei
考虑当初B公司的审计、评估报告中是否已对该问题作出了适当的关注和充分的披露。是否因为未考虑该因素导致B公司净资产的审计值和净资产评估值偏高等。这可能是界定该事项时的重要考虑因素。